【裁判字號】    99,易,3319
【裁判日期】    991110
【裁判案由】    毒品危害防制條例
【裁判全文】
臺灣臺中地方法院刑事判決              99年度易字第3319號
公  訴  人  臺灣臺中地方法院檢察署檢察官
被      告  甲○○
上列被告因毒品危害防制條例案件，經檢察官提起公訴（99年度
毒偵字第2365號、99年度偵字第21173號），本院判決如下：
    主    文
甲○○施用第二級毒品，累犯，處有期徒刑柒月，扣案之第二級
毒品甲基安非他命壹包（驗餘淨重零點壹玖陸玖公克，含包裝袋
壹個）沒收銷燬之。又持有第一級毒品，累犯，處有期徒刑肆月
，扣案之第一級毒品海洛因壹包（驗餘淨重零點零壹伍陸公克，
含包裝袋壹個）沒收銷燬之。應執行有期徒刑玖月，扣案之第二
級毒品甲基安非他命壹包（驗餘淨重零點壹玖陸玖公克，含包裝
袋壹個）、第一級毒品海洛因壹包（驗餘淨重零點零壹伍陸公克
，含包裝袋壹個）均沒收銷燬之。
    犯罪事實
一、甲○○前因施用毒品案件，經送觀察、勒戒後，認無繼續施
    用毒品之傾向，於民國95年4月28日執行完畢釋放，並由臺
    灣臺中地方法院檢察署檢察官於同年5月25日，以95年度毒
    偵字第1723號為不起訴處分確定。又因施用第二級毒品案件
    ，經本院判處有期徒刑4月確定，於96年11月2日執行完畢。
    詎仍不知悔改，於前開觀察、勒戒執行完畢釋放後5年內，
    復基於施用第二級毒品甲基安非他命之犯意，於99年6月8日
    晚間6、7時許，在臺中市○區○○路1段649號605室其男友
    黃健郎（由檢察官另案偵辦）之住處，以將第二級毒品甲基
    安非他命置於玻璃球內點火燒烤，待產生煙霧後再吸入體內
    之方式，施用第二級毒品甲基安非他命1次。又甲○○明知
    海洛因業經公告列為毒品危害防制條例第2條第2項第1款之
    第一級毒品，不得非法持有，竟於同年月9日晚間5、6時許
    ，在上開處所，收受黃健郎所交付之第一級毒品海洛因1包
    （驗餘淨重0.0156公克）而持有之。嗣因另案遭通緝，於同
    日晚間8時5分許，在黃健郎之上開住處前，與黃健郎同為警
    緝獲到案，並於其身上扣得第二級毒品甲基安非他命1包（
    驗餘淨重0.1969公克）及前開非法持有之第一級毒品海洛因
    1包，經將其帶回警局調查並採尿送驗，結果呈第二級毒品
    甲基安非他命陽性反應，而查獲上情。
二、案經臺中市警察局第三分局報告及臺灣臺中地方院檢察署檢
    察官自動檢舉偵查起訴。
    理    由
一、被告就施用第二級毒品之犯罪事實坦承不諱，復有中山醫學
    大學附設醫院檢驗科藥物檢測中心出具之之尿液檢驗報告1
    紙附卷可稽，且扣案之透明結晶經送鑑結果，確定含有毒品
    甲基安非他命成分，此有行政院衛生署草屯療養院草療鑑字
    第0990600068號鑑定書1紙在卷可按，又本件被告施用第二
    級毒品甲基安非他命之犯行，距其前觀察勒戒完畢釋放之時
    間5年之內所犯，是其施用第二級毒品犯行，堪以認定。另
    被告就持有第一級毒品之犯罪事實於本院審理時坦承不諱，
    且扣案之白色粉末經送鑑結果，確定含有海洛因成分，此有
    行政院衛生署草屯療養院上開鑑定書1紙在卷可按，是被告
    持有第一級毒品犯行，亦堪認定。
二、核被告所為，分別係犯毒品危害防制條例第10條第2項之施
    用第二級毒品罪，及同法第11條第1項之持有第一級毒品罪
    。被告持有第二級毒品甲基安非他命之行為，應為施用之高
    度行為所吸收，不另論罪。被告所為施用第二級毒品及持有
    第一級毒品等犯行，犯意各別，行為互殊，應分論併罰。又
    被告有犯罪事實欄所載之前科，此有臺灣高等法院被告前案
    紀錄表附卷可稽；其於受有期徒刑執行完畢後，5年以內故
    意再犯本件有期徒刑以上之罪，均為累犯，各應依刑法第47
    條第1項規定分別加重其刑。另按犯毒品危害防制條例第4條
    至第8條、第10條或第11條之罪，供出毒品來源，因而查獲
    其他正犯或共犯者，減輕或免除其刑，毒品危害防制條例第
    17條第1項固定有明文。惟查，被告施用第二級毒品及持有
    第一級毒品部分，被告為警查獲後，雖供出所吸食之第二級
    毒品甲基安非他命為黃俊郎供其吸食，且其持有第一級毒品
    之來源為黃俊郎，然黃俊郎同於該次被查獲，並稱是毒品伊
    買來放的，被告如有需要就自己拿去吸食云云（見警卷第7
    頁），且坦承上開毒品均為其所有，再查獲之臺中市○○區
    ○○路1段649號605室處所，本是黃俊郎所住，是本件被告
    施用第二級毒品甲基安非他命及持有第一級毒品海洛因部分
    ，自難依毒品危害防制條例第17條第1項規定減免其刑，附
    此敘明。
三、爰審酌被告有多次犯罪前科之素行，其中有多次施用毒品之
    前案紀錄（參卷附臺灣高等法院被告前案紀錄表）、國中畢
    業之智識程度、經濟小康之生活狀況（見警卷被告警詢筆錄
    受詢問人資料)，前經觀察、勒戒後，仍無法戒除毒癮，再
    犯施用第二級毒品罪及持有第一級毒品罪，無視於毒品對於
    自身健康之戕害及國家對於杜絕毒品犯罪之禁令，且明知國
    家嚴格查緝毒品，猶非法施用及持有毒品，惟審酌被告犯罪
    手段尚屬平和，坦承犯行及前因毒品前科，為法院判刑之刑
    度等一切情狀，分別量處如主文所示之刑，並定其應執行之
    刑。扣案之第二級毒品甲基安非他命1包（驗餘淨重0.1969
    公克，含包裝袋1個）、第一級毒品海洛因1包（驗餘淨重0.
    0156公克，含包裝袋1個），均應依毒品危害防制條例第18
    條第1項前段之規定，沒收銷燬之。
據上論斷，應依刑事訴訟法第299條第1項前段，毒品危害防制條
例第10條第2項、第11條第1項、第18條第1項前段，刑法第11條
、第47條第1項、第51條第5款，判決如主文。
本案經檢察官鐘祖聲到庭執行職務。
中    華    民    國    99     年    11    月    10    日
                      刑事第四庭  法  官 黃益茂
以上正本證明與原本無異。
如不服本判決應於收受送達後10日內向本院提出上訴書狀，並應
敘述具體理由；其未敘述上訴理由者，應於上訴期間屆滿後20日
內向本院補提理由書（均須按他造當事人之人數附繕本）「切勿
逕送上級法院」。
                                  書記官 蔡秋明
中    華    民    國    99    年    11    月    10    日
【附錄本案論罪科刑法條】
《毒品危害防制條例第10條第2項》
施用第二級毒品者，處3年以下有期徒刑。
《毒品危害防制條例第11條第2項》
持有第一級毒品者，處3 年以下有期徒刑、拘役或新臺幣5 萬元
以下罰金。

司法院資訊處製作；財團法人民間司法改革基金會備份。
